【裁判字號】    97,裁,1972
【裁判日期】    970327
【裁判案由】    行政救濟金
【裁判全文】
最  高  行  政  法  院  裁  定
                                     97年度裁字第01972號
抗  告  人  甲○○
上列抗告人因與相對人臺北市政府地政處等間行政救濟金事件，
對於中華民國96年4月11日臺北高等行政法院95年度訴字第4142
號裁定提起抗告，本院裁定如下︰
    主  文
抗告駁回。
抗告訴訟費用由抗告人負擔。
    理  由
一、按抗告法院認抗告為不合法或無理由者，應為駁回抗告之裁
    定。
二、抗告意旨略謂：相對人臺北市政府地政處代發「行政救濟金
    或不該代發」乙節，依比例原則抗告人即應取得相對人臺北
    市政府地政處之行政救濟金，抗告人不能取得或有損害，自
    可提起「訴願」救濟。況有發放行政救濟金始可提起返還「
    行政救濟金」之權利訴訟與訴訟判決：「應由台電公司發放
    行政救濟金」係兩碼事。然因「應由台電公司發放行政救濟
    金」已依債權移轉原則將債權移轉，故相對人臺北市政府地
    政處因而取得發放行政救濟金。又相對人提出異議係因「對
    台電公司訴訟上不利為原因而拒絕給付」，顯已變更原有之
    行政法律效果（即由「給付」變更為「不能給付」之確認能
    否給付行為），變更起訴台電公司時給付「行政救濟金」之
    代發請求權，然原裁定卻認此非行政處分，自有違誤等語。
    經核原裁定係略以：訴外人法務部行政執行署士林行政執行
    處(下稱士林行政執行處)為辦理95年度地稅執專字第46914
    號義務人王林樞之行政執行事件，而以95年6月5日士執庚95
    年地稅執專字第00046914號執行命令，對相對人臺北市政府
    地政處（第三人），發出禁止收取及支付轉給命令，並副知
    王林樞之繼承人即抗告人等人。相對人臺北市政府地政處以
    95年6月20日北市地五字第09531653300號函檢附聲明異議狀
    ，依電業法第53條規定，應由台電公司發放行政救濟金，其
    非發放該行政救濟金之義務人等事由聲明異議，核屬對執行
    機關強制執行命令之聲明異議，非屬對抗告人以發生、變更
    或消滅公法上法律效果為目的之行政處分，並非行政處分，
    抗告人對之提起撤銷訴訟，自屬起訴不備其他要件，且依其
    情形無從補正，應以裁定駁回之。另抗告人起訴狀贅列訴願
    機關臺北市政府為本件相對人，亦非合法，原審乃認抗告人
    之訴為不合法，裁定駁回其在原審之訴，經核並無不合。且
    查上開聲明異議函，僅係就應由何人發放之爭議，並未涉及
    抗告人領取行政救濟金之權利，原裁定以並非對抗告人發生
    、變更或消滅公法上法律效果為目的之行政處分，並無違誤
    。抗告意旨求予廢棄原裁定，難認有理由，應予駁回。
五、依行政訴訟法第104條、民事訴訟法第95條、第78條，裁定
    如主文。
中    華    民    國    97    年    3     月    27    日
                    最高行政法院第四庭
                        審判長法官  鍾  耀  光
                              法官  鄭  小  康
                              法官  姜  仁  脩
                              法官  王  德  麟
                              法官  黃  清  光
以  上  正  本  證  明  與  原  本  無  異
中    華    民    國    97    年    3     月    27    日
                              書記官  阮  思  瑩


司法院資訊處製作；財團法人民間司法改革基金會備份。
